臺灣臺北地方法院刑事判決　　　　　　　　　　　　九十二年度易字第二二二七號
　　公訴人　臺灣臺北地方法院檢察署檢察官
　　被　告　甲○○○○ ○○○.
　　　　　　　　　三十歲（
右列被告因強制罪案件，經檢察官提起公訴（九十二年度偵字第二０七九七號），本
院判決如左：
    主  文
甲○○○○ ○○○○○○○○○○ ○○○○○○○○以強暴妨害人行使權利，處有期徒刑伍月。如易科罰金
，以佰元折算壹日。並於刑之執行完畢或赦免後，驅逐出境。
    事  實
一、甲○○○○ ○○○○○○○○○○ ○○○○○○○○（外僑入出境查詢記錄端末查詢報表上記載為OKOYE
    BUMAVENTURE NDUBUI）係奈及利亞國籍人，民國九十一年六月二十二日（起訴書
    誤為九十一年六月十三日）入境後迄今已逾停留期限仍滯留我國，其與印度尼西
    亞國籍人乙○○ ○○○○○○曾為男女朋友，二人相約於九十二年十月五日見面，當日晚
    上七時三十分許， 甲○○○○ ○○○○○○○○○○ ○○○○○○○○在臺北火車站西門外側要求 乙○○○○○○○○同往賓館，遭乙○○ ○○○○○○拒絕，二人發生爭執，OKOYE BONAVETURE NDUBU
    -ISI為迫使乙○○ ○○○○○○同行，竟基於妨害人行使權利之意思，強行拉扯SRI IRYA
    -NI背於左肩之黑色背包背帶（內有照相機一臺、皮夾一只、新臺幣二千一百元
    、印尼幣一千元、建保卡一張、充電器一個、背心一件、眼鏡一支、外僑居留證
    一張、化妝包一個、建保ＩＣ卡一張），因用力過猛背帶斷裂，致背包掉落地面
    ，甲○○○○ ○○○○○○○○○○ ○○○○○○○○自地上拾取背包後，向 乙○○ ○○○○○○表示「妳要背
    包就跟我走」，隨即將背包攜往臺北市○○○路九號泰龍閣賓館九樓樓梯間藏放
    ，以此強暴方式妨害乙○○ ○○○○○○行使對背包之所有權。同日二十一時許，甲○○○○○○○○○○○○○○ ○○○○○○○○折返回臺北火車站西門外側，見乙○○ ○○○○○○仍在該處等候
    ，再向乙○○ ○○○○○○稱「跟我來拿妳的背包」，乙○○ ○○○○○○不從，雙方發生爭吵，
    同日二十一時四十五分許，適遇巡邏警員途經該處，經乙○○ ○○○○○○報警當場查獲
    。甲○○○○ ○○○○○○○○○○ ○○○○○○○○始聯絡奈及利亞駐臺灣辦事處人員丙○○○○○ ○○○○○○○○○○前來，告知皮包藏放地點後，由丙○○○○○ ○○○○○ ○○○○○至泰龍閣賓館九樓樓
    梯間取回乙○○ ○○○○○○所有之黑色背包。
二、案經臺北市政府警察局中正第一分局報請臺灣臺北地方法院檢察署檢察官偵查起
    訴。
    理  由
一、訊據被告甲○○○○ ○○○○○○○○○○ ○○○○○○○○對於在右揭時地，與告訴人乙○○ ○○○○○○發
    生爭執後，拉扯告訴人背於左肩之黑色背包背帶，導致背包掉落地面，為使告訴
    人與其同行，而拾取該背包後將之攜往泰龍閣賓館九樓樓梯間藏放，再返回臺北
    火車站西門外側等事實，均坦認屬實，惟矢口否認犯罪，辯稱：告訴人是伊女朋
    友，當時告訴人喝醉了正與別的男子在談話，伊很不高興，拿走背包是希望告訴
    人跟伊走，但伊沒有打開背包，並無搶奪背包的意思，只是希望保護告訴人云云
    。惟查，右揭事實，業據告訴人於警偵訊中指訴綦詳（見偵卷第十五至十六頁、
    第四七至四八頁）；告訴人所有遭被告強制取走之背包，嗣後係由奈及利亞駐臺
    灣辦事處人員丙○○○○○ ○○○○○ ○○○○○依被告陳述地點，前往泰龍閣賓館九樓樓梯間
    取獲一節，復據證人丙○○○○○ ○○○○○ ○○○○○在警訊及本院審理時結證屬實（見偵卷
    第十四頁、本院卷第五七、五八頁）。且查，被告與告訴人原為男女朋友，當日
    強制取走告訴人背包時，雖將背帶扯斷，並將背包持往泰龍閣賓館九樓樓梯間藏
    放，然並未花用處分其內款項財物，此業據告訴人陳述在卷，堪認被告辯稱拿走
    告訴人背包之目的在於迫使告訴人與其同行，並無毀損之故意或搶奪之不法意圖
    等語，並非虛妄，檢察官亦同此認定，有起訴書可參。此外，復有贓物認領保管
    收據、被告藏放背包之地點照片三張、告訴人所有遭被告強制取走之背包照片二
    幀、告訴人指認被告之照片、皮包內財物之照片各一張附卷可資佐證（見偵卷第
    二二至二九頁）。本案事證已臻明確，被告強制犯行堪以認定，應予依法論科。
二、核被告所為，係犯刑法第三百零四條第一項之妨害人行使權利罪。爰審酌被告與
    告訴人曾為男女朋友關係，其為迫使告訴人同往賓館之犯罪動機、目的，所為對
    告訴人造成之損害尚屬輕微，惟被告犯後猶否認犯行，未見悔意，及其犯罪之手
    段等一切情狀，量處如主文所示之刑，並諭知易科罰金之折算標準。被告為奈及
    利亞國籍人，係外國人，其於九十一年六月二十二日入境我國，許可之停留期限
    僅六十天，此有外僑入出境查詢記錄端末查詢報表附於偵卷可稽（見偵卷第十七
    頁），其於逾期停留期間，在我國境內犯上開強制罪，破壞我國治安，而受有期
    徒刑以上刑之宣告，本院認不宜任令被告在我國境內繼續停留，有驅逐出境之必
    要，爰依刑法第九十五條之規定，併諭知於刑之執行完畢或赦免後，驅逐出境。
據上論斷，應依刑事訴訟法第二百九十九條第一項前段，刑法第三百零四條第一項、
第四十一條第一項前段、第九十五條，罰金罰鍰提高標準條例第一條前段、第二條，
判決如主文。
本案經檢察官陳麗芬到庭執行職務
中      華      民      國    九十三    年      一      月   　 三十    日
                                    臺灣臺北地方法院刑事第五庭
                                        審判長法  官  黃程暉
                                        　    法　官  高偉文
　　　　　　　　　　　　　　　　　　　　　　　法　官  吳靜怡
右正本證明與原本無異。
如不服本判決，應於判決送達後十日內，向本院提出上訴狀。
                                              書記官  游秀珠
中　　　華　　　民　　　國　　九十三　　年　　　一　　　月　　 三十 　　日
附錄本案論罪科刑法條全文：
中華民國刑法第三百零四條 (強制罪)
以強暴、脅迫使人行無義務之事或妨害人行使權利者，處三年以下有期徒刑、拘役或
三百元以下罰金。
前項之未遂犯罰之。
